臺灣桃園地方法院小額民事判決
110年度壢小字第1939號
原      告  國泰世華商業銀行股份有限公司

法定代理人  郭明鑑  
訴訟代理人  江宏平  
被      告  林麒典  


上列當事人間請求清償債務事件，本院於民國111年2月9日言詞
辯論終結，判決如下：
    主    文
一、被告應給付原告新臺幣（下同）30,412元，及其中28,444元
    自民國110年4月19日起至清償日止，按週年利率14.88%計算
    之利息。
二、訴訟費用1,000元由被告負擔。
三、本判決得假執行。
　　理  由  要  領
一、按民事訴訟法第436條之8第1項規定：「關於請求給付金錢
    或其他代替物或有價證券之訴訟，其標的金額或價額在新台
    幣十萬元以下者，適用本章所定之小額程序。」同法第436
    條之18規定：「判決書得僅記載主文，就當事人有爭執事項
    ，於必要時得加記理由要領。」
二、原告主張
　　被告於108年7月23日起向原告申請信用卡使用，被告迄今仍
    積欠消費款30,412元及其利息未清償，迭經原告催討均未獲
    置理。爰依消費借貸及信用卡契約之法律關係提起本件訴訟
    等語。並聲明：被告應給付原告30,412元，及其中28,444元
    自110年4月19日起至清償日止，按週年利率14.88%計算之利
    息。
三、被告答辯
　　被告未於言詞辯論期日到場，但其以書狀陳述略以：其於入
    監服刑前均有繳納信用卡費，其記得在服刑前消費沒有這麼
    多等語。並聲明：原告之訴駁回。
四、是依上揭規定，以下僅就原告得請求之金額記載理由要領如
    下：
（一）按兩造間信用卡定型化契約條款第2、5項約定：「持卡人
      之信用卡屬於貴行之財產，持卡人應妥善保管及使用信用
      卡。持卡人應親自使用信用卡，不得以任何方式將信用卡
      或其卡片上資料交付或授權他人使用；持卡人違反第2項
      約定致生之應付帳款者，亦對之負清償責任。」
（二）查本件被告仍積欠原告本金28,444元及利息1,968元之信
      用卡費未清償，有信用卡帳單在卷可參（見本院卷第12至
      23頁）。而被告於109年9月22日起入監服刑，有臺灣高等
      法院在監在押簡表在卷可參（見本院個資卷）。上開消費
      雖均係於109年9月23日後所生，然被告既未表示其信用卡
      被竊取或盜用，則應認係被告自行將信用卡交付他人使用
      。是依上揭約定，原告自仍得向被告請求信用卡費。
五、綜上所述，本件原告依消費借貸及信用卡契約之法律關係，
    請求被告給付原告30,412元，及其中28,444元自110年4月19
    日起至清償日止，按週年利率14.88%計算之利息，為有理由
    ，應予准許。
六、本件原告勝訴部分，其訴訟標的之金額在10萬元以下，依民
    事訴訟法第436條之20規定，應依職權宣告假執行。
七、本件事證已臻明確，兩造其餘主張陳述及所提之證據，經審
    酌均與本院前揭判斷無影響，毋庸一一論述，附此敘明。
八、訴訟費用負擔之依據：民事訴訟法第78條。並依職權確定訴
    訟費用額如主文第2項所示。
中　　華　　民　　國　　111 　年　　2 　　月　　25　　日
　　　　　　　　　　　　　中壢簡易庭法　官 周仕弘
以上為正本係照原本作成。
如不服本判決，應於送達後20日內，向本院提出上訴狀並表明上
訴理由，如於本判決宣示後送達前提起上訴者，應於判決送達後
20日內補提上訴理由書（須附繕本）。
中　　華　　民　　國　　111 　年　　2 　　月　　25　　日
　　　　　　　　　　　　　　　　　　書記官 巫嘉芸
附錄：
一、民事訴訟法第436條之24第2項：
　　對於小額程序之第一審裁判上訴或抗告，非以其違背法令為
    理由，不得為之。
二、民事訴訟法第436條之25：
　　上訴狀內應記載上訴理由，表明下列各款事項：
（一）原判決所違背之法令及其具體內容。
（二）依訴訟資料可認為原判決有違背法令之具體事實。
三、民事訴訟法第471條第1項：（依同法第436條之32第2項規定
    於小額事件之上訴程序準用之）上訴狀內未表明上訴理由者
    ，上訴人應於提起上訴後20日內，提出理由書於原第二審法
    院；未提出者，毋庸命其補正，第二審法院以裁定駁回之。